臺灣臺南地方法院刑事判決
111年度交易字第748號
公  訴  人  臺灣臺南地方檢察署檢察官
被      告  張克東



上列被告因公共危險案件，經檢察官提起公訴（111年度營偵字
第1338號），被告於準備程序中就犯罪事實為有罪之陳述，本院
以簡式審判程序進行審判，判決如下：
    主  文
張克東犯駕駛動力交通工具而吐氣所含酒精濃度達每公升零點二
五毫克以上之罪，處有期徒刑捌月。 
    事實及理由
一、被告所犯係死刑、無期徒刑、最輕本刑為3年以上有期徒刑
    以外之罪，其於準備程序中就前揭被訴事實為有罪之陳述，
    經法官告知簡式審判程序之旨，並聽取其與公訴人之意見後
    ，本院裁定進行簡式審判程序，合先敘明。
二、本件犯罪事實及證據，均引用檢察官起訴書之記載（如附件
    ），並就證據部分增列：「被告於本院審理時之自白」。
三、核被告所為，係犯刑法第185條之3第1項第1款之不能安全駕
    駛動力交通工具罪。又被告前因公共危險案件，經法院判處
    應執行有期徒刑10月確定，於民國110年3月19日執行完畢（
    卷附前科表），被告於徒刑執行完畢後，5年內故意再犯本
    件有期徒刑以上之罪，檢察官於本院審理時，主張被告就本
    案所犯之罪為累犯，且為被告當庭所供承，應堪採認。至於
    檢察官雖主張應加重其刑，然檢察官未舉具體事由，且本院
    審酌構成累犯之前科素行資料，已列為量刑審酌之事由，對
    被告所負罪責予以評價，並無再重複依累犯評價加重之必要
    (重複評價禁止原則）。爰審酌被告已有多次酒後駕車前科
    紀錄，明知酒精成分對人之意識、控制能力具有不良影響，
    超量飲酒後會導致對週遭事務之辨識及反應能力較平常狀況
    薄弱，因而酒後駕車在道路上行駛，對一般往來之公眾及駕
    駛人自身皆具有高度危險性，竟仍酒後駕駛自小客車，嗣經
    警攔查測得呼氣酒精濃度達每公升0.96毫克，漠視自己及公
    眾行之安全，自屬可議，惟念其未造成他人傷亡或車輛毀損
    等一切情狀，量處如主文所示之刑。
據上論斷，應依刑事訴訟法第273條之1第1項、第299條第1項前
段、第310條之2、第454條第2項，刑法第185條之3第1項第1款，
刑法施行法第1條之1，判決如主文。 　　
本案經檢察官廖羽羚提起公訴，檢察官蘇聖涵到庭執行職務。
中　　華　　民　　國　　111 　年　　7 　　月　　28　　日
　　　　　　　　　刑事第八庭    法　官　郭瓊徽
以上正本證明與原本無異。
如不服本判決應於收受本判決後20日內向本院提出上訴書狀，並
應敘述具體理由。其未敘述上訴理由者，應於上訴期間屆滿後20
日內向本院補提理由書狀（均須按他造當事人之人數附繕本）「
切勿逕送上級法院」。 
　　　　　　　　　　　　　　　　書記官　王珮君
中　　華　　民　　國　　111 　年　　7 　　月　　28　　日
附錄
中華民國刑法第185條之3第1項
駕駛動力交通工具而有下列情形之一者，處3年以下有期徒刑，
得併科30萬元以下罰金：
一、吐氣所含酒精濃度達每公升零點二五毫克或血液中酒精濃度
    達百分之零點零五以上。
二、有前款以外之其他情事足認服用酒類或其他相類之物，致不
    能安全駕駛。
三、服用毒品、麻醉藥品或其他相類之物，致不能安全駕駛。
附件：
臺灣臺南地方檢察署檢察官起訴書
                                   111年度營偵字第1338號
　　被　　　告　張克東　男　57歲（民國00年0月0日生）
　　　　　　　　　　　　住○○市○○區○○里○○街00號
　　　　　　　　　　　　國民身分證統一編號：Z000000000號
上列被告因公共危險案件，已經偵查終結，認應提起公訴，茲將
犯罪事實及證據並所犯法條分敘如下：
　　　　犯 罪 事 實
一、張克東前因酒後駕車之公共危險案件，經臺灣臺南地方法院
    以108年度交簡字第1430、2110號分別判決處有期徒刑6月、
    6月，併科罰金新臺幣2萬元，復以108年度聲字第2285號裁
    定應執行有期徒刑10月確定，於民國110年3月19日執行完畢
    。詎其仍不知悔改，於111年5月21日18時許，自臺南市新營
    區某檳榔攤，駕駛車牌號碼000-0000號自用小客車上路，途
    中一邊駕車一邊飲用啤酒，在同日19時21分前某時，吐氣所
    含酒精濃度已達每公升0.25毫克以上，不能安全駕駛動力交通工
    具之程度，竟仍基於酒後駕駛動力交通工具之犯意，自不詳地
    點繼續駕駛上述車輛行駛於道路。嗣其行經臺南市東山區新
    東路2段與鳳安街口時，因行車車身搖晃而為警攔查，當場
    對其施以酒精濃度吐氣測試，並於同日19時21分許測得其吐氣
    所含酒精濃度達每公升0.96毫克，始悉上情。
二、案經臺南市政府警察局白河分局報告偵辦。
　　　　證 據 並 所 犯 法 條
一、證據清單及待證事實：
編號 證據名稱 待證事實 1 被告張克東於警詢時及偵訊時之自白 坦承全部犯罪事實。 2 臺南市政府警察局白河分局勘察採證同意書、酒精測定紀錄表、呼氣酒精測試器檢定合格證書、臺南市○○○○○○○○○道路○○○○○○○○○○○號查詢汽車駕駛人、車輛詳細資料報表各1份 被告為警施以酒精濃度吐氣測試結果為吐氣所含酒精濃度達每公升0.96毫克，佐證被告確實有如犯罪事實欄所載之犯罪事實。 
二、核被告所為，係犯刑法第185條之3第1項第1款之吐氣所含酒
    精濃度達每公升零點二五毫克以上仍駕駛動力交通工具罪嫌
    。被告曾有如犯罪事實欄所載之犯罪科刑及執行情形，有刑
    案資料查註紀錄表1紙在卷可按，其受徒刑之執行完畢後，5
    年以內故意再犯本件有期徒刑以上之罪，為累犯，請依刑法
    第47條第1項之規定加重其刑。
三、依刑事訴訟法第251條第1項提起公訴。
　　此　致
臺灣臺南地方法院
中　　華　　民　　國　 111　　年　　6 　　月　　1 　　日
　　　　　　　　　　　　　　　檢察官　 廖 羽 羚
本件證明與原本無異
中　　華　　民　　國　 111　　年　　6 　　月　　9 　　日
                              書記官   蔡 素 雅
附錄本案所犯法條全文
中華民國刑法第185條之3
駕駛動力交通工具而有下列情形之一者，處 3 年以下有期徒刑
，得併科 30 萬元以下罰金：
一、吐氣所含酒精濃度達每公升零點二五毫克或血液中酒精濃度
    達百分之零點零五以上。
二、有前款以外之其他情事足認服用酒類或其他相類之物，致不
    能安全駕駛。
三、服用毒品、麻醉藥品或其他相類之物，致不能安全駕駛。
因而致人於死者，處 3 年以上 10 年以下有期徒刑，得併科 2
百萬元以下罰金；致重傷者，處 1 年以上 7 年以下有期徒刑，
得併科 1 百萬元以下罰金。
曾犯本條或陸海空軍刑法第 54 條之罪，經有罪判決確定或經緩
起訴處分確定，於十年內再犯第 1 項之罪因而致人於死者，處
無期徒刑或 5 年以上有期徒刑，得併科 3 百萬元以下罰金；致
重傷者，處 3 年以上 10 年以下有期徒刑，得併科 2 百萬元以
下罰金。